Toledo Barrientos Alan Joel

TENICO
INFORMATICO PROFESIONAL Y
PERSONAL



PERFIL

Tecnico informatico especializado en Software, con gran conocimiento en el Hardware. Viniendo de la Esc. tec. "Carmen Molina de Llano" (una de las escuelas con mas dificultad de la provincia de corrientes) sali con todas las capacidades necesarias para afrontar cualquier tipo de dificultad en el area de la informatica, tanto asi como problemas reales gracias a las pasantias que brinda dicha escuela

CONTACTO

3794-143938

▼ toledobarrientosalanjoel@gmail.com

https://alanjtoledob.github.io/

Gobernador Martin goitia 1769

HERRAMIENTAS

- Progrmacion web
- Programacion orientada a objetos
- · reparacion de computadoras
- desarrollador frond-end
- Software de edición
- Software de vídeo
- Edición fotográfica
- Edición de vídeo
- Todo paquete office (avanzado)
- manejo de software de google (drive, shetts, google acountt, etc)
- manejo de software empresariales (Sap)

EXPERIENCIA

PASANTIA EN "DPEC" (DIRECCION PROVINCIAL DE ENERGIA DE CORRIENTES)

trabajando en todo el sector informatico (Infraestructura, sistemas, análisis y programacion)

4 meses 2023 finalizacion 2/12/23

- utilizacion del sistema "Sap"
- arreglo de equipos informaticos en situaciones reales
- mantenimiento de equipos informáticos
- distribución de redes locales y servidores (subnetting)

DESAROLLO DE "SMARTLOCK" jefe de equipo

10/3/2023-31/10/2023

- delegador de tareas
- desarrollador web
- programador de microcontrolador
- diseñador

PROGRAMADOR WEB

Mantenimientos y desarrollos desde cero

2020-2023

- Zagnia Inc.
- Fundacion Creando Valores
- Corrientes Cumbia

FORMACIÓN

TECNICO INFORMATICO (PROFESIONAL Y PERSONAL)

nivel secundario

2017 - 2023

DEMAS DE DESARROLLO WEB FULL-STACK 2019- Presente